臺灣桃園地方法院民事判決　　　　　　　94年度訴字第1651號
原　　　告　新竹國際商業銀行股份有限公司
法定代理人　甲○○
訴訟代理人　徐釋育
被　　　告　乙○○
上列當事人間請求清償債務事件，於民國94年12月28日言詞辯論
終結，本院判決如下：
    主  文
被告應給付原告新台幣壹佰玖拾貳萬零捌佰零肆元，及自民國九
十四年六月十二日起至清償日止，按週年利率百分之二點七四五
計算之利息，暨自民國九十四年七月十二日起至清償日止，逾期
六個月以內者，按上開利率百分之十，超過六個月以上者，按上
開利率百分之二十計付之違約金。
被告應給付原告新台幣壹佰參拾壹萬柒仟捌佰陸拾元，及自民國
九十四年六月十二日起至民國九十五年六月十一日止，按週年利
率百分之三點一八計算之利息，自民國九十五年六月十二日起至
清償日止，按週年利率百分之三點五一計算之利息；暨自民國九
十四年七月十二日起至清償日止，逾期六個月以內者，按上開利
率百分之十，超過六個月以上者，按上開利率百分之二十計付之
違約金。
訴訟費用由被告負擔。
本判決第一項於原告以新台幣陸拾肆萬元為被告供擔保後，得假
執行。
本判決第二項於原告以新台幣肆拾參萬玖仟元為被告供擔保後，
得假執行。
    事    實
甲、原告方面：
一、聲明：除假執行供擔保金額外，餘如主文所示。
二、陳述：
(一)被告於民國93年6月11日向原告借款2筆，金額合計新台幣（
    下同）337萬元。其中之200萬元，兩造約定被告應將所欠金
    額按月繳息，若逾期1 次未繳即視為全部到期，應將所借貸
    金額一次清償，利息按週年利率2.55% 月付，逾期6 個月以
    內者，另按上開利率10% ，超過6 個月以上者，另按上開利
    率20% 計付之違約金，而上開消費借貸利率之約定係按郵局
    2 年期定期儲金機動利率加4 碼按月計付，嗣隨放款率機動
    性調整；其中借款利率加0.75% 由被告負擔，差額之0.25%
    由政府補貼，本件借款到期時公告利率為1.745%，約定利率
    即為2.745%。
(二)另其中之137 萬元，兩造約定被告應將所欠金額按月繳息，
    若逾期1 次未繳即視為到期，應將所欠借貸款全數1 次清償
    ，利息第1 年為週年利率2.75% 固定計息，第2 年起按公告
    定儲利率指數1.66% 加6.08碼按月計付並機動計息、第3 年
    起按公告定儲利率指數1.66% 加7.4 碼按月計付並機動計息
    。逾期6 個月以內者，另按上開利率10% ，超過6 個月以上
    者，另按上開利率20% 計付之違約金。
(三)詎上開2 筆借款，被告均僅繳納本息至94年6 月11日止，未
    依約履行迄今已逾期1 次以上，計欠貸款本金總計3,238,66
    4 元，依兩造所簽定之借據借款約定第4 條第1 項約定，視
    為全部到期，被告即應償還，迭經催告被告均置之不理，為
    此爰依民法消費借貸之法律關係提起本件訴訟。
三、證據：提出借據、放款客戶往來明細表各2紙（均為影本）
    為證。
乙、被告方面：
一、聲明:原告之訴駁回。
二、陳述: 對原告主張之事實並不爭執，惟因囿於資力，故現無
    法清償。
    理  由
一、原告主張之事實，為被告所不爭執，並據原告提出借據、放
    款客戶明細表各2 紙為證，自堪信為真實。被告雖辯稱其因
    資力問題，亦不足清償云云，惟有無資力清償僅係將來得否
    強制執行之問題，並不得據為不履行義務之抗辯，是被告所
    辯，顯無可採。
二、按借用人應於約定期限內，返還與借用物種類、品質、數量
    相同之物，民法第478 條前段定有明文，被告迄今仍負欠本
    金共3,238,664 元及其利息暨違約金，已如前述。從而，原
    告依消費借貸之法律關係請求被告給付3,238,664 元，其中
    之1,920,804 元自94年6 月12日起至清償日止，按週年利率
    2. 745% 計算之利息，自94年7 月12日起至清償日止，逾期
    6 個月以內者，按上開利率10% ，超過6 個月以上者，按上
    開利率20% 計付之違約金。其中之1,317,860 元，自94年6
    月12 日 起至95年6 月11日止，按週年利率3.18% 計算之利
    息、自95年6 月12日起至清償日止，按週年利率3.51% 計算
    之利息，暨自94年7 月12日起至清償日止，逾期6 個月以內
    者，按上開利率10% ，超過6 個月以上者，按上開利率20%
    計付之違約金。為有理由，應予准許。
三、原告陳明願供擔保，聲請宣告假執行，經核無不合，爰酌定
    相當擔保金額併准許之。
四、據上論結，原告之訴為有理由，依民事訴訟法第78條、第39
    0條第2項，判決如主文。
中　　華　　民　　國　　94　　年　　12　　月　　30　　日
                  民事第一庭    法　官  陳婉玉
以上正本係照原本作成
如對本判決上訴，須於判決送達後20日內向本院提出上訴狀
中　　華　　民　　國　　94　　年　　12　　月　　30　　日
                                書記官  劉雅玲
